

SOBRE MI

Desarrolladora Web Full Stack.
Transformo ideas en código funcional y escalable, siempre con creatividad, estrategia y pasión por el trabajo en equipo. He liderado equipos y gestionado clientes, con experiencia en marketing, con una visión multidisciplinar de los projectos en los que trabajo.

CONTACTO

- Bilbao
- (662 111 192
- ★ t.intxaurtietadev@gmail.com
- in linkedin.com/in/thais-intxaurtieta/
- github.com/intxaurtietadev

STACK

Desarrollo Web

JavaScript, PHP natvo, HTML, CSS, VUE, MySQL, GIT, GITHUB, WordPress, Figma

Marketing

Mailchimp, SendGrid, HubSpot, Metricool, Google Trends - Search Control - Analytics

PROYECTOS

Sticky notes

https://postifyourlife.netlify.app/

Ecommerce

https://flor-de-te.netlify.app/inicio/index.html

Web estática

https://muxika-club.netlify.app/

IDIOMAS

Inglés - C1 Euskera - B2

THAIS INTXAURTIETA

DESARROLLO WEB | MARKETING



EXPERIENCIA LABORAL

PROGRAMACIÓN (2024 - ACTUALIDAD)

DATABILBO | SEP 2024 - OCT 2024 | BILBAO

Diseño Web, Debugging, HTML, CSS, Javascript. Fotografía 360 Gothru

MARKETING Y COMUNICACION (2017 - 2024)

CONSULPYME | ABR 2021 - ABR 2024 | BILBAO

Copywritting, WordPress, SEO/SEM, Comunicación Interna y Externa, Email Marketing, Social Media Planning, Creación de Contenido. Captación de leads, Segmentación de BBDD para campañas dirigidas, Implementación de herramientas de automatización.

CLÍNICA SARABIA I SEP 2021 - NOV 2021 I BILBAO

Social Media Planning, Creación de Contenido, Copywritting, WordPress.

MIRIAM HERBÓN I JUL 2017 - SEP 2017 I BILBAO

Creación de contenido, Social Media Planning, Copywritting.

SHIFT SUPERVISOR (2018 - 2020)

STARBUCKS | ABR 2018 - MAR 2020 | BILBAO

Gestión de equipo, manejo de CRM SAP, pedidos, inventario, recaudación, comunicaciones corporativas, resolución de conflictos.

ATENCIÓN AL CLIENTE (2011 - 2018)

LANALDEN | NOV 2017 - ABR 2018 | BILBAO

Frontoffice, Backoffice, Gestión Administrativa, Resolución de Incidencias y Conflictos. Facturación. Venta Cruzada.

EDUCACIÓN

BOOTCAMP FULL STACK

Peñascal - Somos F5

Construcción de páginas web, diseño responsive, integración de componentes software y publicación.

SQL y fundamentos de Phyton.

Metodologías Agiles, trabajo colaborativo (Github) y método SCRUM

DESARROLLO DE APLICACIONES CON TECNOLOGÍA WEB

CP Nivel 3 en Centro Meatze

Desarrollo de software en el entorno cliente con HTML, CSS y JavaScript Desarrollo en el entorno de servidor con PHP nativo y MySQL

Gestión de bases de datos mediante CRUD

Implementación, verificación y documentación de aplicaciones web en entornos internet, intranet y extranet
Deploy

GESTIÓN DE MARKETING Y COMUNICACIÓN

CP Nivel 3 en Laner Formación

COMUNICACIÓN AUDIOVISUAL

Grado en UPV/EHU

Reconocimientos

Premio CENTA al **Mejor proyecto transmedia** Premio del Público en DocS.21 Festival Documental de **Narrativas Digitales**.